臺灣臺中地方法院刑事判決　　　　　　　　　　　　九十三年度訴字第三一七號
　　公　訴　人　臺灣臺中地方法院檢察署檢察官
　　被　　　告　甲○○
右列被告因違反毒品危害防制條例案件，經檢察官提起公訴（九十三年度毒偵字第三
二六二號、九十三年度毒偵字第三九六三號）及移
九五號），經被告於準備程序中就被訴及移
院合議庭裁定由受命法官獨任進行簡式審判程序審理，本院判決如左：
    主  文
甲○○連續施用第一級毒品，累犯，處有期徒刑拾月；扣案之第一級毒品海洛因壹包
（淨重零點貳捌公克、空包裝袋重零點貳陸公克）沒收銷燬之，扣案之注射針筒貳支
沒收之。又連續施用第二級毒品，累犯，處有期徒刑陸月；扣案之第二級毒品甲基安
非他命壹包（警秤毛重零點伍公克）沒收銷燬之，扣案之玻璃吸食器壹組沒收之。應
執行有期徒刑壹年月，扣案之第一級毒品海洛因壹包（淨重零點貳捌公克、空包裝
袋重零點貳陸公克）、第二級毒品甲基安非他命壹包（警秤毛重零點伍公克），均沒
收銷燬之，扣案之注射針筒貳支、玻璃吸食器壹組，均沒收之。
    事實及理由
一、本案犯罪事實：
  (一)甲○○前於民國八十四年間因違反麻醉藥品管理條例、肅清煙毒條例、竊盜罪等
    案件，經本院分別判處有期徒刑十月、三年四月、八月確定後，再經本院以八十
    七年度聲字第五二七九號裁定合併定其應執行有期徒刑四年八月確定在案，甫於
    九十年十一月八日縮短刑期執行完畢。甲○○又於八十七年間因施用毒品案件，
    經本院裁定觀察、勒戒後，認有繼續施用毒品之傾向，再經本院裁定送勒戒處所
    施以強制戒治，嗣於八十八年四月八日強制戒治執行完畢釋放，並由臺灣臺中地
    方法院檢察署檢察官以八十八年度戒毒偵字第五八號為不起訴處分確定在案。
  (二)詎甲○○猶不知悔改，復基於施用第一級毒品海洛因之概括犯意，自九十三年二
    月某日某時起，至同年十一月十一日某時止，在其位於臺中市○區○○○街六七
    號住所及臺中市西屯區○○○街十五號六樓七０三室之居所等處，以將第一級毒
    品海洛因摻水稀釋後，以注射針筒注射入體內之方式，以約每天施用一次之頻率
    ，連續施用第一級毒品海洛因多次；另基於施用第二級毒品甲基安非他命（起訴
    書誤載為「安非他命」，以下均同）之概括犯意，自同年一月間某日某時起，至
    同年十一月十一日某時止，以將第二級毒品甲基安非他命置入玻璃吸食器內用火
    燒烤產生氣化後吸食之方式，以約二至三天施用一次之頻率，連續施用第二級毒
    品甲基安非他命多次。嗣其先後於：1.同年八月二十五日凌晨一時十分許，為警
    在其上開居所處查獲，並扣得其所持有之第二級毒品甲基安非他命一包（警秤毛
    重零點五公克）及其所有供其施用第二級毒品所用之玻璃吸食器一組；2.同年十
    月四日十一時許，為警在臺中市○○區○○路與成都路交岔路口查獲，並扣得其
    所持有之第一級毒品海洛因一包（淨重零點二八公克、空包裝袋重零點二六公克
    ）及其所有供其施用第一級毒品所用之注射針筒一支；3.同年十一月十四日十七
    時三十分許，為警在臺中縣太平市十甲二號橋前查獲，並扣得其所有供其施用第
    一級毒品所用之注射針筒一支。
二、本案證據：
  (一)被告甲○○於本院準備程序時就被訴及移送併辦之犯罪事實所為有罪之陳述。
  (二)扣案之第一級毒品海洛因一包（淨重零點二八公克、空包裝袋重零點二六公克）
    、第二級毒品甲基安非他命一包（警秤毛重零點五公克）、注射針筒二支、玻璃
    吸食器一組等物。
  (三)卷附之詮昕科技股份有限公司濫用藥物尿液檢驗報告二份、中山醫學大學附設醫
    院藥物濫用檢測中心確認結果報告一份及法務部調查局鑑定通知書一份。
  (四)卷附之員警職務報告書、警繪查獲現場圖、搜索扣押筆錄、扣押物品目錄表等各
    三份、扣案物品照片四幀、查獲現場照片五幀。
三、查被告前因施用毒品案件，業於八十八年四月八日強制戒治執行完畢釋放，有臺
    灣臺中地方法院檢察署刑案資料查註紀錄表及臺灣高等法院被告全國前案紀錄表
    在卷可查，則檢察官就被告本件施用毒品案件逕行起訴，合於毒品危害防制條例
    第二十三條第二項之規定。核被告所為，係犯毒品危害防制條例第十條第一、二
    項之施用第一級毒品罪及施用第二級毒品罪。被告分別持有第一級毒品海洛因、
    第二級毒品甲基安非他命後，進而分別施用之，其持有之低度行為均應為施用之
    高度行為所吸收，不另分論其持有第一、二級毒品罪。又被告先後多次分別施用
    第一、二級毒品之犯行，均時間緊接，方法相同，分別觸犯犯罪構成要件相同之
    罪，顯係各出於概括犯意為之，均為連續犯，應分別依刑法第五十六條之規定論
    以一罪論，並分別加重其刑。被告所犯上開二罪，犯意不同，罪名互殊，應予分
    論併罰。又被告前於八十四年間因違反麻醉藥品管制條例、肅清煙毒條例、竊盜
    罪等案件，經本院裁定合併定其應執行刑有期徒刑四年八月確定，甫於九十年十
    一月八日縮短刑期執行完畢，有前述臺灣臺中地方法院檢察署刑案資料查註紀錄
    表及臺灣高等法院被告全國前案紀錄表在卷可按，其受有期徒刑之執行完畢，五
    年內再犯本件有期徒刑以上之二罪，均為累犯，應分別依法遞加重其刑。爰審酌
    被告已有上開前科，素行非佳，又前經強制戒治執行完畢並經檢察官為不起訴處
    分確定後，猶不知戒除施用毒品之惡習，而無視於毒品對於自身健康之戕害及國
    家對於杜絕毒品犯罪之禁令，惟念及施用毒品本質上係屬自戕行為，犯罪手段尚
    屬平和，亦未因此而危害他人，所生損害尚非鉅大，且其犯後坦承犯行之態度良
    好，況且施用毒品者均有相當程度之成癮性及心理依賴，其犯罪心態與一般刑事
    犯罪之本質並不相同等一切情狀，分別量處如主文所示之刑，並定其應執行之刑
    ，以示懲儆。
四、扣案之第一級毒品海洛因一包（淨重零點二八公克、空包裝袋重零點二六公克）
    及第二級毒品甲基安非他命一包（警秤毛重零點五公克），應依毒品危害防制條
    例第十八條第一項前段宣告沒收銷燬之；扣案之注射針筒二支、玻璃吸食器一組
    ，分別為被告所有供其施用第一、二級毒品所用之物，應依刑法第三十八條第一
    項第二款宣告沒收之。至於為警於九十三年十一月十四日另行扣得之海洛因一包
    （警秤毛重零點三公克），為另案被告張淑媚所持有之物，業據被告及另案被告
    張淑媚供述明確，且有員警職務報告書、搜索扣押筆錄及扣押物品目錄表可參，
    本院既查無該扣案物亦為被告所共同持有之證據，且該扣案物為另案被告張淑媚
    涉犯施用毒品罪嫌之重要證據，於本件即無得依法宣告沒收銷燬之，附此敘明。
五、檢察官移送併辦部分（九十三年度毒偵字第四六九五號，即被告於九十三年十一
    月十一日施用第一級毒品之犯行與自同年月四日起至同年月十一日止施用第二級
    毒品多次之犯行），以及被告自同年十月五日起至同年十一月十日止施用第一級
    毒品多次之犯行與自同年十月五日起至十一月三日止施用第二級毒品多次之犯行
    ，雖均未經起訴，惟因與起訴論罪之施用第一、二級毒品之犯罪事實部分，分別
    有連續犯之裁判上一罪關係，均為起訴效力所及，本院自得併予審理。
六、依刑事訴訟法第二百七十三條之一第一項、第三百十條之二、第四百五十四條、
    第二百九十九條第一項前段，毒品危害防制條例第十條第一項、第二項、第十八
    條第一項前段，刑法第十一條、第五十六條、第四十七條、第五十一條第五款、
    第三十八條第一項第二款，判決如主文。
中      華      民      國     九十四     年     一     月    二十六    日
                                臺灣臺中地方法院刑事第十一庭
                                    法  官  廖  慧  如
右正本證明與原本無異。
如不服本判決，應於判決送達後十日內向本院提出上訴狀，上訴於臺灣高等法院臺中
分院（須附繕本）。
                                     書記官
中      華      民      國     九十四     年     一     月    二十六    日
附錄論罪科刑法條
毒品危害防制條例第十條
施用第一級毒品者，處六月以上五年以下有期徒刑。
施用第二級毒品者，處三年以下有期徒刑。
